【裁判字號】    98,抗,1096
【裁判日期】    981112
【裁判案由】    聲請裁定沒入保證金
【裁判全文】
臺灣高等法院臺中分院刑事裁定          98年度抗字第1096號
抗  告  人
即  具保人  乙○○
受  刑  人  甲○○
上列抗告人因聲請沒入保證金案件，不服臺灣彰化地方法院中華
民國98年8月28日裁定（98年度聲字第1699號）提起抗告，本院
裁定如下：
    主  文
抗告駁回。
    理  由
一、原裁定以：按具保之被告逃匿者，應命具保人繳納指定之保
    證金額，並沒入之。不繳納者，強制執行。保證金已繳納者
    ，沒入之；又第118條第1項之沒入保證金，以法院裁定行之
    ，刑事訴訟法第118條第1項、第121條第1項分別定有明文。
    而受刑人即被告甲○○（下稱被告）前因毒品危害防制條例
    案件，經臺灣彰化地方法院指定保證金額新臺幣（下同）6
    萬元，由抗告人即具保人乙○○（下稱抗告人）繳納現金後
    ，已將被告釋放乙節，業經原審法院核閱刑事保證金收據、
    收受保證金通知無訛；而被告經臺灣彰化地方法院檢察署檢
    察官依其住所傳喚，並未到案接受執行，復拘提無著，有臺
    灣彰化地方法院檢察署送達證書及員警拘提報告書各1紙在
    卷可稽，是以被告顯已逃匿，揆諸前揭規定，自應將抗告人
    前揭繳納保證金沒入之等語。
二、抗告人抗告意旨略以：被告當日本已前去報到，願服本刑，
    而途中接獲抗告人因病，家人無法照料，家中只剩1上學的
    小妹，又無經濟來源，遂拖至接獲法院沒入保證金之裁定，
    才提出抗告，倘若被告於5日抗告期內願去報到，請求法官
    予以退回保證金6萬元云云。
三、經查：原審法院准抗告人於繳付6萬元後，保釋被告，而被
    告因毒品危害防制條例罪，經臺灣彰化地方法院檢察署檢察
    官依其住所傳喚，並未到案接受執行，復拘提無著，有臺灣
    彰化地方法院檢察署送達證書及員警拘提報告書各1紙在卷
    可稽（見臺灣彰化地方法院檢察署98年度執聲沒字第199號
    執行卷第2至5頁），是被告顯已逃匿之情，亦據原裁定認定
    在卷。抗告人雖以其生病待被告照料，被告願於抗告期間5
    日內前去執行，請求退還保證金云云。然被告未經執行檢察
    官同意其暫緩執行，且執行檢察官已就被告戶籍地傳喚且前
    往拘提3次，並通知抗告人，被告均未到案，致未能執行，
    已詳如前述，顯見被告業已逃匿。抗告人尚不得以上揭事由
    為被告並非逃匿之正當理由，抗告意旨顯有違誤。原審裁定
    沒入保證金，於法尚無不合，抗告人抗告意旨所陳之內容，
    難予採取，其抗告並無理由，應予駁回。
據上論斷，應依刑事訴訟法第412條，裁定如主文。
中    華    民    國    98    年    11    月    12     日
             刑事第十一庭 審判長法  官  陳  朱  貴
                                法  官  郭  同  奇
                                法  官  許  冰  芬
上列正本證明與原本無異。
不得再抗告。
                                書記官  蔡  嘉  萍
中    華    民    國    98    年    11    月    12     日


司法院資訊處製作；財團法人民間司法改革基金會備份。
